---
title: "随堂实验作业11"
author: "chenming"
date: "2019年11月18日"
output: html_document
---

## 将mtcars数据表里的记录按照“马力”值（hp）从高到低的顺序进行排序。
```{r}
mtcars_sort <- mtcars[order(mtcars$hp, decreasing = TRUE),]
```

## 将mtcars数据表里的记录先后按照变速箱类型（am：自动档的车am为0，手动档的车am为1）和效率（mpg）用以下规则进行排序：（1）自动档的车放前，手动档的车放后；（2）对于同种变速箱类型的车，效率高的车放前，效率低的车放后。
```{r}
mtcars_sort2 <- mtcars[order(mtcars$am, -mtcars$mpg),]
mtcars_sort2

```


## 将mtcars数据表里的记录按照变速箱类型（am）、前进档数（gear）和汽化器数（carb）进行排序（顺序或者倒序均可）
```{r}
mtcars_sort3 <- mtcars[order(-mtcars$am, mtcars$gear, mtcars$carb),]
mtcars_sort3
```

## 首先下载本次实验作业附件中的CSV文件：Vlookup.csv。然后完成以下任务：

### 将Vlookup.csv文件读入到R工作空间。
```{r}
dat <- read.csv("C:/Users/Mingjingzhishui/Desktop/Vlookup.csv",header = TRUE)
dat
```
### 将关于value的部分和关于metric的部分分别存入两个不同的数据框（就是将数据表的第1和第2列存入一个数据框，将数据表的第4和第5列存入另外一个数据框），这两个数据框都不能含有NA值(提示：第一个数据框有两列：Key和Value;第二个数据框也有两列：Key和Metric；检查两个数据框中是否存在NA值，存在的话请删掉。可能会需要使用之前所学的分解数据的技巧和is.na()函数)
```{r}
df1 <- data.frame(dat$Key,dat$Value)       
colnames(df1) <- c("Key","Value")

df2 <- data.frame(dat$Key.1,dat$Metric)
colnames(df2) <- c("Key","Value") 

# 查询df2中na的行
df2[which(is.na(df2)),]
# 使得df2中na的数据删除
df2<- na.omit(df2)
# 再次查看df2中na的个数
which(is.na(df2))


```

### 将这两个不同的数据框通过Key分别进行以下四种类型的数据合并：内连接，全连接，左连接，右连接。并用dim()函数查看四个合并后的数据框的维数
```{r}
# 内连接
df3 <- merge(df1,df2 , by = "Key",all = FALSE)
df3

# 全连接
df4 <- merge(df1,df2,all = TRUE)
df4
# 左连接
df5 <- merge(df1,df2,all.x = TRUE)
df5

# 右连接
df6 <- merge(df1,df2,all.y = TRUE)
df6
```

### 将以上四种数据合并的结果分别导出存成四个.CSV文件
```{r}
write.csv(df3, "./df3.csv")
write.csv(df4, "./df4.csv")
write.csv(df5, "./df5.csv")
write.csv(df6, "./df6.csv")
getwd()
```